臺灣臺北地方法院宣示判決筆錄　　　　　 94年度訴緝字第3號
　　公　訴　人　臺灣臺北地方法院檢察署檢察官
　　被　　　告　甲○○
　　指定辯護人　本院公設辯護人沈芳萍
上列被告因94年訴緝字3 號妨害自由等案件（93年度偵字第2109
1 、21324 、21568 、21779 號），於中華民國94年1 月11日上
午11時整許，在本院第4 法庭宣示判決，出席職員如下：
　　法　官　沈君玲
　　書記官　張富
　　通　譯　蕭弼元
法官起立朗讀判決主文、犯罪事實要旨、處罰條文，及告以上訴
限制、期間出並提出上訴狀之法院，且諭知記載其內容：
一、主  文：
甲○○共同連續私行拘禁，累犯，處有期徒刑陸月，如易科罰金
，以參佰元折算壹日。未扣案之電擊棒貳支、手銬壹付均沒收。
二、犯罪事實要旨：
    甲○○前曾因違反麻醉藥品管理條例案件，經臺灣桃園地方
    法院判處有期徒刑四月確定，於87年11月22日易科罰金執行
    完畢，並因竊盜罪、贓物罪分別經臺灣桃園地方法院判處有
    期徒刑1 年2 月及5 月，於91年6 月7 日縮短刑期假釋出監
    ，竟不知悔改，緣周明通（經本院以93年簡字第2454號判決
    ）與丙○○有詐賭糾紛，竟透過友人吳庭榕（經本院以93年
    簡字第2454號判決）結識謝桂民、黃茂南（經本院以92年訴
    字第1648號判決）、甲○○、吳直軒（經本院以93年簡字第
    2454號判決）等人，再夥同其司機陳孝強（經本院以93年簡
    字第2454號判決）及姓名年籍不詳之成年男子數人，基於妨
    害自由、傷害、恐嚇之概括犯意聯絡，由周明通佯稱欲購買
    丙○○所有車號三N-7777號ＪＡＧＵＡＲ牌自用小客車為由
    ，誘騙丙○○於91年9 月8 日晚上11時30分許，前往臺北市
    大安區○○○路○ 段205 巷7 弄11號「咖啡洋食館」，再於
    翌日即同年月9 日凌晨零時15分許，由周明通駕駛丙○○所
    有前開車輛一同離去，途經臺北市○○○路○ 段223 巷40弄
    口，周明通佯欲買藥而停車，隨即由在該處等候之陳孝強、
    吳庭榕、甲○○、吳直軒等人一擁而上，由周明通以黃茂南
    所有之電擊棒將丙○○電昏，其餘之人以手銬將丙○○銬住
    、再以膠布捆綁後，由甲○○駕車搭載吳直軒及不詳成年男
    子二人將丙○○載往桃園縣新屋鄉○○路○ 段75號黃茂南所
    經營之卡拉ＯＫ店內。周明通因疑詐賭時在場之乙○○亦有
    問題，遂承前妨害自由之概括犯意，與陳孝強、吳庭榕及不
    詳男子一人另駕駛周明通所有車號CT-8778 號ＢＥＮＺ牌自
    用小客車，前往臺北市○○○路○ 段5 號前，由周明通打電
    話將乙○○誘出後，於當日凌晨零時35分許，將乙○○強行
    推入上開自用小客車內，並持己有之電擊棒威嚇乙○○趴下
    ，將其一併載往黃茂南上開店內後，以膠帶黏住其眼睛、嘴
    巴、手腳，而連續私行拘禁他人。謝桂民、黃茂南隨後亦駕
    駛黃茂南所有車號Ｌ8-0958號自用小客車前往該店內會合。
    周明通並於該店內逼問詐賭經過，且將冥紙塞在丙○○手銬
    內，並以言詞恫嚇稱：「給你死後用的」等語，致丙○○心
    生畏懼，並以電擊棒等毆打丙○○，致其受有頭部條狀瘀傷
    、雙手手腕部瘀傷、右上腹部瘀傷、鼻部瘀傷、右小腿瘀傷
    、氣喘急性發作等傷害（傷害部分業據丙○○於偵查中撤回
    告訴）。約於2 小時後，再將丙○○、乙○○押往桃園縣新
    屋鄉頭洲村犁頭洲十四號黃茂南住處繼續拘禁，由周明通、
    甲○○、吳直軒等人限制丙○○、乙○○二人之行動自由，
    逼問詐賭經過情形。至同年月10日凌晨4 時許，因丙○○氣
    喘病發作，周明通始將丙○○、乙○○載往臺北長庚紀念醫
    院救治後離去，嗣經丙○○、乙○○報警查獲。
三、處罰條文：
    刑法第28條、第56條、第302 條第1 項、第305 條、第55條
    、第47條、第41條第1 項前段、第38條第1 項第2 款，罰金
    罰鍰提高標準條例第1 條前段、第2條。
四、協商判決除有刑事訴訟法第454 條之4 第1 項第1 款於本訊
    問程序終結前，被告撤銷協商合意或檢察官撤回協商聲請者
    ：第2 款被告協商之意思非出於自由意志者；第4 款被告所
    犯之罪非第455 條之2 第1 項所定得以協商判決者；第6 款
    被告有其他較重之裁判上一罪之犯罪事實者；第7 款法院認
    應諭知免刑或免訴、不受理者情形之一，及違反同條第2 項
    「法院應於協商合意範圍內為判決；法院為協商判決所科之
    刑，以宣告緩刑或2 年以下有期徒刑、拘役或罰金為限」之
    規定者外，不得上訴。
五、本件如得上訴，而如不服本件判決，得自收受判決送達之日
    起10日內，向本院提出上訴書狀，上訴於第二審法院。
中　　華　　民　　國　　94　　年　　1　 　月　　11　　日
上正本證明與原本無異。
                                  書記官  張富
中　　華　　民　　國　　94　　年　　1 　　月　　14　　日
附錄本案論罪科刑處斷法條：
中華民國刑法第302條
 (剝奪他人行動自由罪)
私行拘禁或以其他非法方法，剝奪人之行動自由者，處五年以下
有期徒刑、拘役或三百元以下罰金。
因而致人於死者，處無期徒刑或七年以上有期徒刑，致重傷者，
處三年以上十年以下有期徒刑。
第1 項之未遂犯罰之。
中華民國刑法第305條
 (恐嚇危害安全罪)
以加害生命、身體、自由、名譽、財產之事，恐嚇他人致生危害
於安全者，處二年以下有期徒刑、拘役或三百元以下罰金。
